【裁判字號】    95,再易,16
【裁判日期】    950724
【裁判案由】    再審之訴
【裁判全文】
臺灣臺中地方法院民事裁定  95年度再易字第16號
再審  原告  丙○○
訴訟代理人  乙○○
再審  被告  自我天地大廈管理委員會
法定代理人  甲○○
訴訟代理人  李在耕
當事人間再審之訴事件，再審原告對於本院民國95年2月24日確
定判決（94年度簡上字第357號）提起再審之訴，本院裁定如下
：
    主    文
再審之訴駁回。
再審訴訟費用由再審原告負擔。
    理  由
一、按提起再審之訴之期間應於30日之不變期間內提起；前項期
    間自判決確定時起算，判決於送達前確定者，自送達時起算
    ；其再審之理由發生或知悉在後者，均自知悉時起算，民事
    訴訟法第500條第1項、第2項定有明文。提起再審之訴之程
    式應依民事訴訟法第501條第1項第4款表明再審理由，及關
    於再審理由並遵守不變期間之證據，此為必須具備之程式。
    所謂表明再審理由，必須指明確定判決有何合於民事訴訟法
    第496條或第497條所列法定再審事由之具體情事始為相當。
    未合法表明再審事由，即為無再審之事由，性質上無庸命其
    補正（最高法院60年臺抗字第538號、61年臺再字第137號判
    例意旨參照）。
二、本件再審意旨略以：依所有權狀記載，系爭地下室之主要用
    途為避難室、停車空間，再審原告於民國 (下同)87 年7月
    12 日遷入迄今仍在繳納車位管理費，卻無停車位，而再審
    被告於90年6月12日發存證信函向再審原告催討管理費中包
    含車位管理費，顯證再審原告確有停車位，又再審被告提出
    之地下室平面圖非必屬峻工圖，爰提起再審之訴等語。
三、經查，原確定判決業於95年2月24日確定，再審原告係於95
    年3月10日收受判決之送達，有民事確定判決及送達證書各1
    件附原審卷可稽。惟再審原告遲至95年5月2日始向本院提起
    再審之訴，此有再審聲請狀上所蓋之本院收件戳章可參，是
    再審原告提起再審之訴，顯已逾30日不變期間，再審原告亦
    未提出再審之理由知悉在後之事由，與民事訴訟法第500 條
    第1項、第2項之規定不相符。且再審原告僅就原確定判決關
    於事實之認定為爭執，並未就原確定判決有何民事訴訟法第
    496條、第497條所列再審事由為指摘，亦難認再審原告業已
    具體表明法定再審事由，揆諸前揭判例意旨，其再審之訴為
    不合法，應予駁回。
四、據上論結，本件再審之訴為不合法，依民事訴訟法第502條
    第1項、第78條，裁定如主文。
中    華    民    國    95    年    7    月    24    日
                  民事第二庭    審判長法官  許冰芬
                                法      官  陳春長
                                法      官  涂秀玲
不得抗告
中    華    民    國    95    年    7    月    24    日
                                 書記官


司法院資訊處製作；財團法人民間司法改革基金會備份。
